---
title: "le-am101"
output:
  distill::distill_article:
    toc: true
    toc_depth: 1
---

```{r}
library(knitr)
library(dplyr)
library(ggpubr)
library(kableExtra)
library(rmarkdown)
library(stringr)
```

# Group

```{r}
load("USERS.RData")
USERS$NOME <- str_split(as.character(USERS$NAME), " ", simplify = TRUE)[,1]
USERS$COGNOME <- str_split(as.character(USERS$NAME), " ", n=2, simplify = TRUE)[,2]
USERS$POS[17]<-"external"
USERS$POS[19]<-"external"
```

```{r}
grp = "le-am101"
usrs = filter(USERS, GROUP == grp) %>% 
  select("COGNOME","NOME","ID","ROLE","POS","TUTOR") %>%
  arrange(ROLE, COGNOME)
kable(usrs, row.names=F)
```

# Projects

1. Analytics CTC

    | | |
    |-|---|
    | PI | Paola Bongini (DISEADE), Andrea Maurino (DISCO), Matteo Pelagatti (DEMS) |
    | COLLABORATORS | Matteo Borrotti (DEMS), Michele Ciavotta (DISCO),Caterina Liberati (DEMS), Paolo Nicoli (DISCO), Nadia Olivero (DISEADE), Matteo Palmonari (DISCO) |
    | TYPE | Ricerca commissionata (conto terzi) |
    | KEYWORDS | Credit scoring, transactional data, banking, machine learning, profiling |
    | START/END | gennaio 2020 - gennaio 2021 |
    | OUTPUT | Modelli di credit scoring basato su dati transazionali e profilazione dei clienti in base a dati transazionali |
